【裁判字號】    89,易,143
【裁判日期】    890615
【裁判案由】    恐嚇取財等
【裁判全文】
臺灣彰化地方法院刑事判決                          八十九年度易字第一四三號
    公  訴  人  臺灣彰化地方法院檢察署檢察官
    被      告  丙○○
                乙○○
                丁○○
右列被告等因恐嚇取財等案件，經檢察官提起公訴（八十八年度偵字第四六六三號）
，本院判決如左：
    主      文
丙○○共同意圖為自己不法之所有，以恐嚇使人將本人之物交付未遂，累犯，處有期
徒刑捌月。
乙○○共同意圖為自己不法之所有，以恐嚇使人將本人之物交付未遂，處有期徒刑陸
月，緩刑參年。
丁○○無罪。
    事      實
一、丙○○曾因詐欺案件，經臺灣雲林地方法院判處有期徒刑五月確定，於民國八十
    七年十一月八日執行完畢，猶不知悔改，竟與乙○○二人基於意圖為自已不法所
    有之犯意聯絡，於八十八年四月二十三日，在不詳地點，共同以張網之方式，竊
    取甲○○所有，於當日從雲林縣西螺交流道附近放飛之鴿群（由三十一隻隻賽鴿
    所組成）中之十七隻，得手後，由丙○○於當日晚上九時許起，憑鴿隻腳環上所
    載之電話號碼以電話聯絡之方式向甲○○要脅以每隻新台幣（下同）二千元之代
    價取回，後經幾翻交涉，於同年月二十五日，甲○○因畏懼若不應允給付金錢贖
    回鴿隻，恐前開遭竊之鴿隻不能返回，終答應以每隻七百元之代價贖回之。惟甲○○愈想而心有未甘，乃向警方報案。嗣於同年月二十六日十六時許，待丙○○
    、乙○○及不知情之丁○○共乘車輛至彰化縣社頭鄉○○路社頭果菜市場，由丙○○及不知情之丁○○下車取款時，方為埋伏之警員趨前逮捕而未得逞，並扣得
    前開賽鴿十七隻（已由甲○○領回），乙○○見則狀則駕車迅速逃逸。
二、案經彰化縣警察局員林分局移送臺灣彰化地方法院檢察署檢察官偵查起訴。
    理      由
一、訊據被告丙○○、乙○○均矢口否認涉有前開竊鴿及恐嚇取財未遂之犯行，被告
    丙○○辯稱：前開告訴人甲○○所有之賽鴿十七隻係友人提供之物，並非其所竊
    取，至於向告訴人甲○○要求給付金錢，乃係該等鴿子在渠之家中所食用之飼料
    費用云云；被告乙○○則辯稱：有關被告丙○○之犯行，伊均不知情，其僅係駕
    駛車輛載運被告丙○○而已云云。然查：右揭犯罪事實，業據被害人甲○○指述
    綦詳，且被告丙○○於警訊及偵查初時，均明白陳稱鴿子係同案被告乙○○所提
    供，顯見被告丙○○嗣翻稱鴿子係友人所提供，非被告乙○○所捉云云及被告乙○○所辯伊對上情均不知情云云，均與事實不符，再者，據被害人甲○○於偵訊
    中曾陳明：一般飼料依市價為每台斤七至二十元之間，一台斤供每隻鴿子食用十
    日左右等語，依此推算，被告等飼養該賽鴿之期間不過三日，需用三分之一台斤
    之飼料，何以需要每隻七百元之代價取回，益徵被告丙○○所辯，不可採信。又
    若被告乙○○果不知情，何以見被告丙○○等人遭警逮捕，即迅速駕車逃逸。此
    外，復有贓物領據一紙及照片一幀附卷可稽。本件罪證明確，被告丙○○、乙○○等人之犯行，堪予認定。
二、核被告等丙○○、乙○○所為，均係犯刑法第三百二十條第一項之竊盜罪及同法
    第三百四十六條第三項、第一項之恐嚇取財未遂罪，被告二人互有犯意聯絡及行
    為分擔，是為共同正犯。其等所犯二罪具有方法結果之牽連關係關係，為牽連犯
    ，應從一重以共同連續恐嚇取財罪未遂處斷。被告等已著手實施恐嚇取財之犯罪
    構成要件行為，惟未生使人將本人或第三人之物交付之結果，故為未遂犯，依刑
    法第二十六條前段規定，按既遂犯之刑減輕之。查被告丙○○曾因詐欺案件，經
    臺灣雲林地方法院判處有期徒刑五月確定，於八十七年十一月八日執行完畢，有
    台灣彰化地方法院檢察署刑案紀錄簡覆表乙份附卷足按，五年以內再犯本案有期
    徒刑以上之罪，係屬累犯，依法應加重其刑。爰審酌被告丙○○、乙○○犯罪之
    動機、方法、手段、所生危害暨犯後態度等一切情狀，分別量處如主文所示之刑
    ，以示懲儆，又被告乙○○前未曾受有期徒刑以上刑之宣告，有檢察署刑案資料
    查註紀錄表及臺灣高等法院被告全國前案紀錄表在卷可按，經此教訓，當知警惕
    ，應無再犯之虞，本院審酌上情，認對其所宣告之刑，以暫不執行為宜，爰就被
    告乙○○部分併宣告緩刑三年，以啟自新。
三、公訴意旨略以：被告丁○○與被告丙○○、乙○○三人基於意圖為自已不法所有
    之犯意聯絡，於前開時、地，共同以張網之方式，竊取被害人甲○○所有前揭賽
    鴿十七隻，並以前揭事實欄所載之方法向被害人甲○○要求付款贖鴿。嗣於同年
    月二十六日十六時許，待被告丁○○與被告丙○○、乙○○共乘車輛至彰化縣社
    頭鄉○○路社頭果菜市場，由被告丙○○、丁○○下車取款時，方為埋伏之警員
    趨前逮捕而未得逞，因認被告丁○○涉有刑法第三百二十條第一項之竊盜罪與同
    法第三百四十六第三項、第一項之恐嚇取財未遂罪云云。
    經查：按犯罪事實應依證據認定之，無證據不得推定其犯罪事實；又不能證明被
    告犯罪者，應諭知無罪之判決，刑事訴訟法第一百五十四條及第三百零一條第一
    項定有明文。再按認定不利被告之事實，須依積極之證據，苟積極證據不足為不
    利於被告事實之認定，更不必有何有利之證據，最高法院著有三十年上字第八一
    六號判例可資參照。本件訊據被告丁○○堅決否認涉有前開犯行，並辯稱伊僅受
    邀一同外出逗風，其根本不知情被告丙○○所為何事等語。查：公訴人指被告丁○○涉有前開犯行，無以被告丁○○提鴿籠下車且向被害人甲○○陳稱：若款項
    不足，可以匯款方式支付等語為據。但被害人甲○○於本院審理中明白指出向其
    陳稱若款項不足，可以匯款方式支付等語之人係被告丙○○，顯公訴人所指係有
    誤會。再者，自警訊至本院審理終結，被告丙○○均堅稱被告丁○○係不知情者
    ，係單純一同至果菜市場而已等語，此與被告丙○○於警訊中明白指稱被告乙○○提供鴿子等語不同，可見被告丁○○所辯，尚可採信。此外，復查無其他積極
    證據，足茲認定被告丁○○涉有公訴人所指之犯行，其犯罪即屬不能證明，自應
    為無罪之諭知，以免冤抑。
據上論斷，應依刑事訴訟法第二百九十九條第一項前段、第三百零一條前段，刑法第
二十八條、第三百二十條第一項、第三百四十六條第三項、第一項、第二十六條前段
、第五十五條、第四十七條、第七十四條第一款，罰金罰鍰提高標準條例第一條前段
，判決如主文。
本案經檢察官吳憲明到庭執行職務。
中      華      民      國    八十九    年     六      月     十五     日
                                    臺灣彰化地方法院刑事第三庭
                                        法      官  洪  志  賢
右正本證明與原本無異。
如不服本判決，應於判決送達後十日內，向本院提出上訴狀（須附繕本）。
                                        法院書記官  邱  柏  滄
中      華      民      國    八十九    年     六      月     十九     日
刑法第三百二十條
意圖為自己或第三人不法之所有，而竊取他人之動產者，為竊盜罪，處五年以下有期
徒刑、拘役或五百元以下罰金。
意圖為自己或第三人不法利益，而竊佔他人之不動產者，依前項之規定處斷。
前二項之未遂犯罰之。
刑法第三百四十六條
意圖為自己或第三人不法之所有，以恐嚇使人將本人或第三人之物交付者，處六月以
上五年以下有期徒刑，得併科一千元以下罰金。
以前項方法得財產上不法之利益或使第三人得之者，亦同
前二項之未遂犯，罰之。


司法院資訊處製作；財團法人民間司法改革基金會備份。
